臺灣高等法院臺中分院刑事裁定
111年度抗字第786號
抗 告 人  
即受刑人  王敏環



上列抗告人即受刑人因檢察官聲請定應執行刑案件，不服臺灣臺
中地方法院中華民國111年7月31日所為裁定(111年度聲字第1487
號)，提起抗告，本院裁定如下：
    主  文
抗告駁回。
    理  由
一、抗告意旨引用附件「為不服定應執行抗告狀」之記載。
二、按數罪併罰，有二裁判以上者，依刑法第51條之規定，定其
    應執行之刑。數罪併罰，分別宣告其罪之刑，如宣告多數有
    期徒刑者，於各刑中之最長期以上，各刑合併之刑期以下，
    定其刑期。但不得逾30年。刑法第53條、第51條第5款規定
    甚明。而執行刑之量定，係事實審法院自由裁量之職權，倘
    其所酌定之執行刑，並未違背刑法第51條各款所定之方法或
    範圍(即法律之外部性界限)，亦無明顯違背公平、比例原則
    或整體法律秩序之理念(即法律之內部性界限)者，即不得任
    意指為違法或不當。另按刑事訴訟法第370條第2項、第3項
    ，已針對第二審上訴案件之定應執行之刑，明定有不利益變
    更禁止原則之適用；而分屬不同案件之數罪併罰有應更定執
    行刑之情形，倘數罪之刑，曾經定其執行刑，再與其他裁判
    宣告之刑定其執行刑時，在法理上亦應同受此原則之拘束。
    是以，另定之執行刑，其裁量所定之刑期，不得較重於前定
    之執行刑加計後裁判宣告之刑之總和。又法院於裁量另定應
    執行之刑時，祇須在不逸脫上開範圍內為衡酌，而無全然喪
    失權衡意義或其裁量行使顯然有違比例原則之裁量權濫用之
    例外情形，並不悖於定應執行刑之恤刑目的者，即無違裁量
    權之內部性界限。
三、查本件抗告人即受刑人王敏環(下稱抗告人)因犯如原裁定附
    表所示數罪，經法院分別判處如原裁定附表所示之刑確定，
    有原裁定附表所示各該案件判決書及臺灣高等法院被告前案
    紀錄表在卷可憑。原裁定法院審核卷證結果，認檢察官聲請
    定應執行刑為正當，依刑事訴訟法第477條第1項、刑法第50
    條第2項、第51條第5款、第53條規定，裁定抗告人應執行有
    期徒刑12年6月。經核原裁定所定應執行之刑，係於各宣告
    刑中之最長期即有期徒刑5年8月以上，各宣告刑合併之刑期
    總和即有期徒刑17年4月以下之範圍內，未逾越刑法第51條
    第5款所定之法律外部性界限，且就曾經定應執行刑為有期
    徒刑5年10月之原裁定附表編號4至6部分，再與原裁定附表
    編號1所處有期徒刑4月、編號2所處有期徒刑5年8月、編號3
    所處有期徒刑4年，合併定其應執行刑之刑度，亦未違反不
    利益變更禁止原則。原裁定就自由裁量之行使，符合比例原
    則、公平正義原則、法律秩序理念及法律規範目的，未逾越
    法律裁量之外部界限與內部界限，所為應執行刑之酌定洵屬
    妥適，並無過重或失當之處。
四、抗告意旨雖謂本件定執行刑之刑度應介於有期徒刑5年10月
    至10年2月，請依抗告人所犯各罪之犯罪性質、期間、法定
    刑度、各罪所受宣告刑等綜合評價，定抗告人應執行刑在有
    期徒刑8年至9年之間云云。然查，本件定應執行刑之外部界
    限係各宣告刑中之最長期即有期徒刑5年8月以上，各宣告刑
    合併之刑期總和即有期徒刑17年4月以下；內部界限則係不
    得重於曾經定應執行刑為有期徒刑5年10月之原裁定附表編
    號4至6部分，與原裁定附表編號1所處有期徒刑4月、編號2
    所處有期徒刑5年8月、編號3所處有期徒刑4年之總和，即有
    期徒刑15年10月。故本件定執行刑之刑度應介於有期徒刑5
    年8月至15年10月，抗告人認應介於有期徒刑5年10月至10年
    2月，容有誤會。本院審酌抗告人如原裁定附表編號1、5所
    示2次詐欺犯行，犯罪時間分別為民國85年4月至同年5月間
    、94年11月30日至95年1月25日，編號2至4所示3次偽造有價
    證券犯行，犯罪時間分別為84年2月20日至同年9月18日、88
    年3月22日至同年10月20日、94年12月19日至95年7月22日，
    雖各為罪質相同之詐欺、偽造有價證券罪，犯罪動機亦屬類
    似，然其犯罪時間已有相當間隔，難認具最低可非難性，並
    反映出抗告人法治觀念薄弱、自我約束能力不足之人格特性
    與犯罪傾向，自應受相當之刑罰評價；又抗告人所犯如原裁
    定附表編號1、5所示詐欺罪，與編號2至4所示偽造有價證券
    罪、編號6所示偽造文書罪，其罪質並不相當，保護之法益
    亦有別，應受較高之刑罰評價。原裁定就其附表編號1至6所
    示罪刑合併定應執行有期徒刑12年6月，顯已考量抗告人所
    犯數罪所反映之人格特性，各罪彼此間之關聯性(即各罪之
    犯罪時間、犯罪類型、侵害之法益種類等)，基於刑罰目的
    性及刑事政策之取向等因素，總體而為適度之評價，經核符
    合法律授與裁量權之目的，所定應執行刑並無過苛過重之情
    事。抗告人對法院定應執行刑裁量權之適法行使，徒憑己見
    ，任意指摘，其抗告為無理由，應予駁回。
五、據上論斷，應依刑事訴訟法第412條，裁定如主文。
中　　華　　民　　國　　111 　年　　9 　　月　　6 　　日
                  刑事第八庭  審判長法  官  張靜琪
                                    法  官  簡婉倫
                                    法  官  黃小琴
以上正本證明與原本無異。
如不服本裁定，應於收受送達後5日內向本院提出再抗告書狀(須
附繕本)。因疫情而遲誤不變期間，得向法院聲請回復原狀。

                                    書記官  李宜珊
　　　　　　　　　　　　　　　　　　
中　　華　　民　　國　　111 　年　　9 　　月　　6 　　日